Inventaris van het archief van de Nederlandse Ambassade in het Verenigd Koninkrijk, 1955-1974
Nationaal Archief, Den Haag
- Algemeen archief van de ambassade, A.
  - Protocol, 2
    - Stukken betreffende aangelegenheden met betrekking tot het Nederlands Koninklijk Huis., 1949-1974; 312-359; 6 pakken en 45 omslagen
      - Koningin Juliana.1949-1974, 314-332
        - Benoeming tot lid van de Orde van de Kouseband, 1958-1969, 326
        - Viering van het 25-jarig huwelijksfeest van koningin Juliana en prins Bernhard van 29 april-2 mei 1962, 1962-1963, 327; pak
        - Bezoek met prinses Margriet aan Londen op 19 tot en met 22 oktober 1966, 1966, 328
          Openbaarheid beperkt tot 1 januari 2042
        - Benoeming tot Allied Colonel-in-chief van het Royal Sussex Regiment, 1966-1968, 329
        - Staatsbezoek aan het Verenigd Koninkrijk van 11-15 april 1972.1972, 330-331
          - Algemeen, 1972, 330
          - Perszaken, 1972, 331
        - Viering van het 25-jarig regeringsjubileum, 1973-1974, 332
      - Publicaties over het Koninklijk Huis in Woman's Journal, 1951-1955, 333
      - Prins Bernhard.1952-1973, 334-338
        - Reizen naar diverse landen, 1952-1964, 334
        - Uitnodigingen voor diverse evenementen.1952-1968, 335-336
          - 1952-1964, 335
          - 1965-1968, 336
        - Opening van het Alpha Hotel te Amsterdam op 5 april 1971, 1970-1971, 337
        - Opening van een conferentie van de Royal Institution of chartered Surveyors te Amsterdam door prins Bernhard, 1972-1973, 338
      - Aanbieding van erelidmaatschappen aan leden van het Koninklijk Huis, 1953-1964, 339
      - Bezoeken aan het Verenigd Koninkrijk door leden van het Koninklijk Huis.1953-1972, 340-341
        - Algemeen, 1970-1972, 340
          Openbaarheid beperkt tot 1 januari 2048
        - Bezoeken aan het Royal Sussex Regiment, 1953-1960, 341; pak
      - Artikelen in de Britse pers, 1956-1959, 342; pak
      - Prinses Irene.1956-1964, 343-344
        - Uitnodigingen van de Boys Scouts Association, 1956, 343
        - Verloving en huwelijk, 1964, 344; pak
      - Prinses Beatrix.1956-1967, 345-351
        - Algemeen, 1956-1959, 345
        - Bezoek aan Noord-Ierland, 1963, 346
        - Verloving met prins Claus en bezwaren tegen het voorgenomen huwelijk, 1965, 347
        - Huwelijk.1965-1967, 348-350
          - Algemeen, 1965-1967, 348
          - Persfaciliteiten, 1965-1967, 349
          - Uitnodigingen voor koninklijke gasten, 1966, 350
        - Geboorte van prins Willem-Alexander op 27 april 1967, 1967, 351
      - Biografieën van de leden van het Koninklijk Huis, 1958-1960, 352
      - Prinses Wilhelmina.1958-1967, 353-357
        - Boek geschreven door prinses Wilhelmina, Eenzaam maar niet alleen, 1958-1961, 353
        - Overlijden van prinses Wilhelmina op 28 november 1962, 1962-1963, 354; pak
        - Oprichting van het Wilhelmina Herdenkingsfonds, 1963-1965, 355
        - Onthulling van het koningin Wilhelminaraam in de Nederlandse Hervormde Kerk te Londen door koningin Juliana, 1966-1967, 356
        - Aankoop van correspondentie van koningin Wilhelmina met de gouvernante miss Saxon Winter door het Koninklijk Huisarchief, 1967, 357
      - Prinses Margriet.1965-1966, 358-359
        - Verloving en huwelijk van prinses Margriet en mr. Pieter van Vollenhove, 1965-1966, 358
        - Huwelijk, persfaciliteiten, 1966, 359
    - Stukken betreffende aangelegenheden met betrekking tot het Brits Koninklijk Huis., 1951-1974; 360-371; 3 pakken en 9 omslagen
      - Aanbieding van een schilderij door de Nederlandse schilder Bernhard van Vlijmen aan koningin Elisabeth II, 1951-1958, 360
      - Prinses Margaret.1955-1960, 361-362
        - Algemeen, 1955, 361
        - Huwelijk op 6 mei 1960, 1960, 362
      - Artikelen in de Nederlandse en Britse pers, 1957-1958, 363
      - Staatsbezoek van koningin Elisabeth II aan Nederland van 25-27 maart 1958.1957-1958, 364-366
        - Algemeen.1957-1958, 364-365
          - 1957-1958, 364; pak
          - 1958, 365; pak
        - Voorlichting van de Britse pers, 1958, 366; pak
      - Reizen van de koninklijke familie van het Verenigd Koninkrijk, 1958-1964, 367
      - Aanbieding van een schilderij van de Nederlandse Vereniging van Zeeschilders aan koningin Elisabeth II, 1959-1960, 368
      - Vaststelling van het inkomen als bedoeld in de Civil List, 1969-1971, 369
      - Verloving en huwelijk van prinses Anne en luitenant Mark Phillips, 1973, 370
      - Troonrede van koningin Elisabeth II bij de officiële opening van het parlement op 29 oktober 1974, 1974, 371
    - Stukken betreffende sir Winston Churchill., 1954-1965; 372-374; 3 omslagen
      - Cadeaus ter ere van zijn 80e en 85e verjaardag, 1954-1959, 372
      - Aanbieding van een schilderij van Churchill voor de Tweede Kamer, 1955-1956, 373
      - Overlijden op 25 januari 1965, 1965, 374
    - Stukken betreffende de dubbele accreditering van buitenlandse ambassadeurs vanuit Londen., 1957-1971; 375; 1 omslag
    - Stukken betreffende aangelegenheden met betrekking tot aanverwanten van het Koninklijk Huis van het Verenigd Koninkrijk., 1957-1974; 376-379; 4 omslagen
      - Overlijden van de Earl of Athone op 15 januari 1957, 1957, 376
      - Huwelijk van de Duke of Kent op 8 juni 1961, 1961, 377
      - Overlijden van de Duchess of Kent op 27 augustus 1968, 1968, 378
      - Overlijden van de Duke of Gloucester op 10 juni 1974, 1974, 379
    - Stukken betreffende het aanbieden van geloofsbrieven door nieuwe Nederlandse vertegenwoordigers aan koningin Elisabeth II., 1958-1964; 380-381; 1 pak en 1 omslag
      - Bentinck, A.W.C, 1958, 380
      - Roijen, J.H. van, 1964, 381; pak
    - Stukken betreffende het gebruik van vlaggen in de Commonwealth., 1959-1960; 382; 1 omslag
    - Stukken betreffende de benoeming van ambassadeurs van de ambassade van het Verenigd Koninkrijk te 's-Gravenhage., 1966-1972; 383; 1 omslag
    - Stukken betreffende het aanleveren van informatie voor de beantwoording van Kamervragen inzake de organisatie en het ceremonieel van staatsbezoeken., 1970-1971; 384; 1 omslag
  - Juridische aangelegenheden, 3
    - Volkenrecht en internationaal recht, 3.1
      - Oorlogsrecht, 3.1.1
        - Stukken betreffende de inbeslagname door het Verenigd Koninkrijk van een partij papier van vermeende vijandelijke oorsprong van de Nederlandse firma Van Reekum., 1940-1962; 385; 1 omslag
        - Stukken betreffende het geschil tussen de Nederlandse regering en de Netherlands Shipping and Trading Committee Ltd. (NSTC) inzake de aankoop van 4500 ton ruwe tabak., 1947-1955; 386; 1 omslag
        - Stukken betreffende de restitutie door Portugal en Zweden van door de Duitsers uit Nederland geroofd goud., 1947-1959; 387; 1 omslag
        - Stukken betreffende de Japanse herstelbetalingen aan oorlogsslachtoffers., 1948-1972; 388-398; 3 pakken en 8 omslagen
          - Algemeen.1954-1972, 388-390
            - 1954-1955, 388; pak
            - 1956-1959, 389; pak
            - 1960-1972, 390
          - Uitkeringen aan Nederlandse krijgsgevangenen.1948-1958, 391-394
            - Algemeen, 1955-1958, 391
            - Naus, R.K.H, 1948-1958, 392
            - Nijkerk-Durlacher, E, 1955-1956, 393
            - Scholten-Simon, B.E, 1953-1956, 394
          - Oorlogsschadeclaims van Nederland op Japan, 1954-1960, 395; pak
          - Yoshida-Stikkerovereenkomst, 1956-1960, 396
          - Goudclaim van de NV Exploratie Maatschappij Bengkalis, 1956-1969, 397
          - Claims van Birma-slachtoffers, 1963-1964, 398
        - Stukken betreffende de inbeslagname op 2 oktober 1944 door de Duitsers van het in Nederland in aanbouw zijnde schip de ss Schoenfels., 1950-1958; 399; 1 omslag
        - Stukken betreffende het proces tussen de Nederlandse Staat en de Rotterdamse Bank inzake de betaling van rente over een door de strijdkrachten van het Verenigd Koninkrijk van de Duitsers in beslag genomen bedrag van 58 miljoen gulden., 1950-1958; 400; 1 omslag
        - Stukken betreffende de uitgifte van duplicaten door de regering van het Verenigd Koninkrijk van in de oorlog uit Nederland geroofde Britse staatsobligaties., 1951-1955; 401; 1 omslag
        - Stukken betreffende het aandeel van het Verenigd Koninkrijk in de kosten van gebruik en reconversie van als hulpmijnenvegers gebruikte trawlers., 1952-1955; 402; 1 omslag
        - Stukken betreffende schadeloosstellingen wegens nazi-vervolging., 1952-1974; 403-409; 2 pakken en 5 omslagen
          - Algemeen.1952-1971, 403-404
            - 1965-1971, 403
            - 1952-1965, 404; pak
          - Schadeclaims op Duitsland.1953-1974, 405-408
            - 1953-1960, 405
            - 1961-1964, 406; pak
            - 1970, 407
            - 1973-1974, 408
          - Schadeclaims op Oostenrijk, 1955-1959, 409
        - Stukken betreffende de werkzaamheden van de Commissie voor Aangehouden Lading (COVAL)., 1953-1955; 410; 1 omslag
        - Stukken betreffende de rehabilitatie van Indische oorlogsslachtoffers., 1954-1960; 411; 1 pak
        - Stukken betreffende de vorderingen van het Verenigd Koninkrijk op Duitsland inzake tot zinken gebrachte schepen (scuttled vessels)., 1956; 412; 1 omslag
        - Stukken betreffende de vordering van de NV Handelsvereniging Holland op de Japanse beheerder van vijandelijk vermogen te Singapore., 1956-1957; 413; 1 omslag
        - Stukken betreffende de loonvorderingen van Nederland op Duitsland in verband met de Arbeitseinsatz., 1957-1958; 414; 1 omslag
        - Stukken betreffende het geschil tussen de Staat der Nederlanden en de Stichting Zeerisico 1940 inzake de vordering van de koopvaardijvloot door de Nederlandse Staat in de Tweede Wereldoorlog., 1957-1959; 415; 1 omslag
        - Stukken betreffende de Interpretatie van het Verenigd Koninkrijk van het staatsverdrag met Oostenrijk inzake teruggave van genaast Oostenrijks vermogen., 1958; 416; 1 omslag
        - Stukken betreffende de bekendmaking inzake de sluitingsdatum voor het indienen van schadeclaims door Nederlanders op Indonesië., 1963-1971; 417; 1 omslag
      - Internationaal privaatrecht, 3.1.2
        - Stukken betreffende het renvooi verdrag, regeling conflicten tussen de nationale wet en de wet van de woonplaats.", 1950-1962; 418; 1 omslag
        - Stukken betreffende de internationale erkenning van de rechtspersoonlijkheid van vennootschappen., 1950-1963; 419; 1 omslag
        - Stukken betreffende de totstandkoming van het internationale Verdrag inzake de erkenning en de tenuitvoerlegging van beslissingen over onderhoudsverplichtingen jegens kinderen., 1951-1964; 420; 1 omslag
        - Stukken betreffende de totstandkoming van het internationale verdrag inzake koop van roerende lichamelijke zaken., 1951-1964; 421; 1 pak
        - Stukken betreffende de totstandkoming van het Verdrag inzake burgerlijke rechtsvordering., 1953-1964; 422; 1 omslag
        - Stukken betreffende het Statuut van de Haagse Conferentie inzake het Internationaal Privaatrecht., 1954-1973; 423-424; 1 pak en 1 omslag
          - 1954-1964, 423; pak
          - 1965-1973, 424
        - Stukken betreffende de legalisatie van buitenlandse publieke akten., 1961-1964; 425; 1 omslag
        - Stukken betreffende de totstandkoming van het Testamentenverdrag., 1961-1964; 426; 1 omslag
        - Stukken betreffende het sluiten van een verdrag tussen Nederland en het Verenigd Koninkrijk inzake de wederzijdse tenuitvoerlegging van burgerlijke vonnissen., 1962; 427; 1 omslag
        - Stukken betreffende de goedkeuring door 15 landen van de internationale overeenkomst inzake zeelieden-vluchtelingen., 1965-1973; 428; 1 omslag
        - Stukken betreffende de totstandkoming van verdragen tussen Nederland en het Verenigd Koninkrijk inzake de wederkerige erkenning en tenuitvoerlegging van vonnissen en burgerlijke zaken (Executieverdrag) en inzake rechtsgedingen., 1966-1971; 429; 1 omslag
        - Stukken betreffende de overeenkomst van Tonga inzake toepassing Nederlands-Brits verdrag inzake burgerlijke rechtsvordering., 1974; 430; 1 omslag
      - Diplomatiek en consulair recht, 3.1.3
        - Stukken betreffende de vrijdom van zegelrechten bij het sluiten van koop-en huurcontracten., 1948-1961; 431; 1 omslag
        - Stukken betreffende de vrijstelling en de restitutie van belasting., 1950-1958; 432; 1 omslag
        - Stukken betreffende de totstandkoming van een consulair verdrag tussen Nederland en het Verenigd Koninkrijk., 1951-1971; 433-434; 1 pak en 1 omslag
          - 1951-1957, 433; pak
          - 1967-1971, 434
        - Stukken betreffende de interpretatie van de Consulaire Conventie met Groot-Brittannië voor Hongkong, Singapore en Nairobi.", 1951-1974; 435; 1 pak
        - Stukken betreffende de immuniteit van jurisdictie van Nederlandse ambtenaren in het buitenland., 1952-1960; 436; 1 omslag
        - Stukken betreffende de gedeeltelijke vrijstelling van stedelijke belastingen voor gezantschapsgebouwen en woningen bewoond door diplomatieke ambtenaren in het Verenigd Koninkrijk., 1952-1964; 437; 1 omslag
        - Stukken betreffende de privileges en de bevoegdheden van Nederlandse consuls in het buitenland., 1955; 438; 1 omslag
        - Stukken betreffende het nemen van maatregelen tot opheffing van de diplomatieke onschendbaarheid van diplomaten uit andere landen verblijvend in het Verenigd Koninkrijk., 1955; 439; 1 omslag
        - Stukken betreffende het toekennen van diplomatieke voorrechten en immuniteiten aan personeel van gezantschappen in andere landen., 1956; 440; 1 omslag
      - Overige, 3.1.4
        - Stukken betreffende de samenstelling van conciliatiecommissies., 1930-1967; 441-442; 2 omslagen
          - Nederlands-Franse Bestendige Verzoeningscommissie, 1930-1967, 441
          - Nederlands-Finse Permanente Conciliatiecommissie, 1965-1967, 442
        - Stukken betreffende de vreedzame beslechting (conciliatie) van internationale geschillen., 1952-1957; 443; 1 omslag
        - Stukken betreffende vaststelling van het grondgebied en grenzen., 1952-1973; 444-451; 2 pakken en 6 omslagen
          - Vervoer door buitenlandse transporteurs (cabotage verkeer), 1952-1960, 444; pak
          - Wetgeving en overeenkomsten van verschillende landen inzake de verdeling, exploitatie en exploratie van het continentaal plat in de Noordzee."1964-1973, 445-448
            - 1964, 445; pak
            - 1965-1967, 446
            - 1968-1971, 447
            - 1971-1973, 448
          - Uitbreiding van de territoriale zee tot 200 zeemijlen in Latijns-Amerika, 1966-1967, 449
          - Totstandkoming van internationale zee-en oceaanbodemverdragen, 1971-1973, 450
          - Bijeenkomsten van de VN-Oceaanbodemcommissie, 1972-1973, 451
        - Stukken betreffende bilaterale en multilaterale verdragen die zijn afgesloten door het Verenigd Koninkrijk ten behoeve van de onafhankelijkheid van Tanganyika., 1961-1962; 452; 1 omslag
        - Stukken betreffende het bemiddelen bij ingediende claim van vijandelijk vermogen van Nederlandse particulieren en organisaties inzake vermogen in het Verenigd Koninkrijk., 1967-1972; 453; 1 omslag
    - Publiekrecht, 3.2
      - Stukken betreffende de nationaliteit van Nederlandse vrouwen gehuwd met vreemdelingen., 1947-1960; 454; 1 omslag
      - Stukken betreffende de opsporing en vervolging van oorlogsmisdadigers., 1949-1972; 455-459; 5 omslagen
        - Buurman, C, 1949-1959, 455
          Openbaarheid beperkt tot 1 januari 2023
        - Vervolging van Duitse oorlogsmisdadigers algemeen, 1952-1964, 456
        - Nederlandse oorlogsmisdadigers in Spanje, 1955, 457
        - Schöngarth, dr. Eberhard, 1955-1956, 458
        - Invrijheidsstelling van Duitse oorlogsmisdadigers, 1970-1972, 459
      - Stukken betreffende de afschaffing van de doodstraf in het Verenigd Koninkrijk., 1955-1956; 460; 1 omslag
      - Stukken betreffende het maken van aanspraak op de Britse nationaliteit van afstammelingen van de keurvorsten van Hannover., 1955-1956; 461; 1 omslag
      - Stukken betreffende vergoeding uit de staatskas aan slachtoffers van geweldpleging in het Verenigd Koninkrijk., 1956-1969; 462; 1 omslag
      - Stukken betreffende de activiteiten van Amnesty International., 1961-1963; 463; 1 omslag
      - Stukken betreffende het proces in Amsterdam tegen Michel Raptis en Sal Santen inzake valsmunterij en het vervaardigen van valse identiteitsbewijzen ten behoeve van de Algerijnse vrijheidsstrijd., 1961-1963; 464; 1 omslag
      - Stukken betreffende de toepassing van de nationaliteitswetgeving ten aanzien van het begrip staatsburgerschap van het Verenigd Koninkrijk., 1965-1966; 465; 1 omslag
      - Stukken betreffende de berechting en behandeling van jeugdige en volwassen misdadigers in Engeland, Wales en Schotland.", 1966; 466; 1 omslag
      - Stukken betreffende het onderzoek naar de herkomst van het schilderij ""Madonna met kind"" van Rubens en een internationale zwendel in vliegpassagebiljetten.", 1966-1971; 467; 1 omslag
      - Stukken betreffende het conflict over de nationale veiligheid en de pers in het Verenigd Koninkrijk., 1967; 468; 1 omslag
      - Stukken betreffende maatregelen inzake het houden van demonstraties tegen diplomatieke missies voor de gebouwen van buitenlandse diplomatieke en consulaire vertegenwoordigingen in het Verenigd Koninkrijk en Uruguay., 1969-1972; 469; 1 omslag
      - Stukken betreffende het onderzoek door Nederland naar de verhouding tussen het Verdrag van Rome en het nationaal militair tuchtrecht van verdragsstaten ten behoeve van herziening van het Nederlands Militair Tuchtrecht., 1970-1971; 470; 1 omslag
      - Stukken betreffende maatregelen tegen terrorisme door verschillende landen., 1972-1974; 471; 1 omslag
      - Stukken betreffende het instellen van een commissie inzake de nationale en regionale structuur van de pers in het Verenigd Koninkrijk., 1974; 472; 1 omslag
      - Stukken betreffende strafbaarstelling in EEG-landen inzake het voeren van een schip onder invloed van alcohol., 1974; 473; 1 omslag
    - Privaatrecht, 3.3
      - Stukken betreffende aangelegenheden inzake het octrooistelsel., 1949-1973; 474-477; 4 omslagen
        - Oprichting van een internationaal octrooi-instituut te 's-Gravenhage en de benoeming van leden van de bestuursraad van dit instituut, 1949-1970, 474
        - Merken van goederen en het vaststellen van de herkomst van goederen, 1960-1962, 475
        - Octrooiwetgeving in het Verenigd Koninkrijk, 1968, 476
        - Onderzoek naar de werking van het octrooistelsel in het Verenigd Koninkrijk, 1970-1973, 477
      - Stukken betreffende het familierecht, huwelijksrecht en erfrecht in het Verenigd Koninkrijk.", 1952-1960; 478-479; 2 omslagen
        - Wetgeving inzake ontheffing uit de ouderlijke macht, 1952-1958, 478
        - Wetgeving inzake huwelijk, echtscheiding en afstamming, 1955-1960, 479
      - Stukken betreffende het luchtrecht., 1952-1964; 480-485; 2 pakken en 4 omslagen
        - Algemeen. 1955-1964, 480-482
          - 1955, 480
          - 1956, 481; pak
          - 1957-1964, 482; pak
        - Luchtvaartpolitiek van het Verenigd Koninkrijk en de luchtvaartbetrekkingen met Nederland, 1952-1955, 483
        - Soevereiniteit ten aanzien van het eigen luchtruim van verschillende landen, 1955-1958, 484
        - Commissie Luchtrecht van de Nederlandse Vereniging voor Internationaal Recht, 1955-1963, 485
      - Stukken betreffende het proces tussen Philips Electrical Ltd. tegen Atomic Energy Authority inzake de geldigheid van een patent., 1956; 486; 1 omslag
      - Stukken betreffende toepassing van de burgerlijke rechtsvordering en arbitrage., 1957-1967; 487-489; 3 omslagen
        - Organisatie van administratieve rechtbanken in het Verenigd Koninkrijk, 1957, 487
        - Kosteloze rechtsbijstand voor personen van Britse nationaliteit in burgerlijke en handelszaken in Nederland, 1957-1967, 488
        - Conventie tussen Nederland en het Verenigd Koninkrijk inzake de erkenning van vonnissen, 1960-1961, 489
      - Stukken betreffende de bevolkingsadministratie in het Verenigd Koninkrijk., 1958; 490; 1 omslag
      - Stukken betreffende de herziening van het vennootschapsrecht in het Verenigd Koninkrijk., 1962-1973; 491; 1 omslag
      - Stukken betreffende bijeenkomsten en conferenties van de International Law Association (ILA)., 1965-1968; 492-496; 5 omslagen
        - 1965, 492
        - 1966 jan.-14 juni, 1966, 493
        - 1966 29 juni-dec, 1966, 494
        - 1967, 495
        - 1968, 496
      - Stukken betreffende de toepassing van wettelijke voorschriften inzake jaarrekeningen van ondernemingen in het Verenigd Koninkrijk., 1968-1969; 497; 1 omslag
      - Stukken betreffende de oprichting van een International Law School in Europa., 1969; 498; 1 omslag
      - Stukken betreffende de toepassing van het op 6 november 1936 te Londen totstandgekomen proces-verbaal inzake het optreden van onderzeeboten ten aanzien van koopvaardijschepen., 1969; 499; 1 omslag
      - Stukken betreffende de Conventie van Rome (droits voisins) inzake de bescherming van uitvoerende kunstenaars, producenten van fonogrammen en omroeporganisaties.", 1972; 500; 1 omslag
  - Aangelegenheden van openbare orde, openbare gezondheidszorg, openbare veiligheid en leefmilieu", 4
    - Stukken betreffende het verlenen van medewerking aan volkstellingen in het Verenigd Koninkrijk (Census of Population)., 1951-1971; 501; 1 omslag
    - Stukken betreffende het reizen zonder paspoort tussen het Verenigd Koninkrijk en Benelux-landen., 1957-1960; 502; 1 omslag
    - Stukken betreffende het eindrapport van de Royal Commission on the Police inzake de organisatie van het politieapparaat in het Verenigd Koninkrijk., 1960-1964; 503; 1 pak
    - Stukken betreffende de toepassing van de vreemdelingenwetgeving in het Verenigd Koninkrijk (zaak Soblen)., 1963; 504; 1 omslag
    - Stukken betreffende de wetgeving op het gebied van de dierenbescherming in het Verenigd Koninkrijk., 1965-1971; 505; 1 omslag
    - Stukken betreffende de totstandkoming van overeenkomsten inzake de afschaffing van de visumplicht tussen Benelux-landen en verschillende overzeese gebiedsdelen., 1967-1974; 506-510; 5 omslagen
      - Barbados, 1967-1971, 506
      - Mauritius, 1968-1970, 507
      - Swaziland, 1968-1970, 508
      - Malawi, 1969-1970, 509
      - Fiji, 1970-1974, 510
    - Stukken betreffende de wetgeving inzake milieuhygiëne in het Verenigd Koninkrijk., 1970-1974; 511-512; 2 omslagen
      - 1970-1973, 511
      - 1974, 512
    - Stukken betreffende de ondertekening van het verdrag door Nederland inzake de instelling van een internationaal fonds voor schadevergoeding door olieverontreiniging (tot stand gekomen te Brussel op 18 december 1971)., 1971-1973; 513; 1 omslag
    - Stukken betreffende bijeenkomsten over de totstandkoming van het verdrag inzake bestrijding van zeevervuiling ten gevolge van dumping., 1971-1974; 514-516; 1 pak en 2 omslagen
      - 1971-1972, 514; pak
      - 1973, 515
      - 1974, 516
    - Stukken betreffende bijeenkomsten over de totstandkoming van het Verdrag van Oslo inzake bestrijding van de vervuiling van de Noordzee en het noordoostelijk gedeelte van de Atlantische oceaan., 1971-1974; 517-519; 3 omslagen
      - 1971 feb.-sep. 17, 517
      - 1971 sep. 23-nov., 518
      - 1972-1974, 519
    - Stukken betreffende de ontwikkelingen in de opvoeding tot milieubesef in het Verenigd Koninkrijk., 1972; 520; 1 omslag
    - Stukken betreffende de totstandkoming van een internationaal verdrag ter voorkoming van verontreiniging vanaf schepen en van een protocol inzake optreden in volle zee bij verontreiniging door andere stoffen dan olie., 1974; 521; 1 omslag
  - Waterstaat, verkeer en vervoer, verbindingen", 5
    - Wegen en spoorwegen, 5.1
      - Stukken betreffende de reorganisatie van de Britse spoorwegen., 1965-1974; 522; 1 omslag
    - Wateren, 5.2